# Gildo Junior

1gildojunior@gmail.com

(48)99133-3748

linkedin.com/in/gildofj

https://gildofj.github.io/portfolio/

## Summary

Eu sou natural de Florianópolis, Santa Catarina, e tenho formação em Análise e Desenvolvimento de Sistemas. Atuo na área de desenvolvimento desde o início de 2020, mas tenho estudado programação desde 2017. Atualmente, meu trabalho envolve principalmente a utilização de C# com .NET Core, além de Javascript e Typescript para o desenvolvimento de aplicações web e móveis. Eu sou experiente em frameworks como AngularJS, ReactJS e NextJS, e também tenho conhecimentos em Kotlin para o desenvolvimento de aplicativos móveis e SQL Server como banco de dados. Além disso, possuo habilidades em ExpressJS como backend em node e React Native como mobile.

Durante o processo de estudo, tenho explorado o uso de Docker, bem como conceitos importantes em arquitetura de projetos, como Clean Architecture e Domain-Driven Design (DDD).

### **Experience**



#### Desenvolvedor Full Stack Pleno

Omie

Aug 2022 - Present (1 year 7 months)

Inicialmente, comecei a trabalhar no desenvolvimento da parte web de um aplicativo de gestão de PDV. Minhas atividades envolviam a configuração do PDV desktop, utilizando AngularJS 1, e servindo o aplicativo no Azure via Azure Static WebApp. Nesse projeto, utilizei Websocket com SignalR para atualizações em tempo real e atualizações via API.

Em seguida, fui alocado para trabalhar no projeto do PDV móvel que ainda não havia sido lançado. Durante o processo, participei de todas as etapas, desde o planejamento até a manutenção e criação de novas funcionalidades, antes e depois do lançamento do aplicativo. Aprendi a linguagem Kotlin, que foi utilizada no projeto, e tive contato com ferramentas e frameworks como Room Database para persistência no dispositivo, Retrofit para requisições HTTP, Websocket para comunicação em tempo real, além de conceitos como Clean Architecture e Domain-Driven Design (DDD) para a estruturação do projeto, utilizando o padrão CQRS para gerenciar a camada de serviços.

Além disso, também fui responsável pela implementação da parte de CI/CD do projeto no Github Actions, o que permitiu a publicação do aplicativo na Play Store.



#### **Desenvolvedor Full Stack Pleno**

**Exact Sales** 

Jan 2021 - Aug 2022 (1 year 8 months)

Nessa fase, além do projeto MVC, comecei a trabalhar nos microsserviços da aplicação que tinham responsabilidades específicas e eram desenvolvidos em .NET Core. Na minha equipe, os microsserviços eram voltados para integrações com ferramentas de terceiros, como CRMs, ferramentas de marketing e ferramentas de e-mail, como o Gmail e o Outlook, com a Central de Emails da ferramenta.

Com o tempo, me tornei o principal responsável e especialista da Central de E-mails e suas integrações, ao mesmo tempo em que cuidava de outras funcionalidades. Durante esse período, minha equipe desenvolveu uma integração com o WhatsApp Business para permitir que o cliente pudesse prospectar via WhatsApp sem precisar sair da ferramenta. Para isso, implementamos um novo microsserviço e começamos a utilizar o Redis como cache e o SignalR para atualizações em tempo real com o Websocket.

## Desenvolvedor Full Stack Junior

#### **Exact Sales**

Feb 2020 - Jan 2021 (1 year)

Eu migrei da área de suporte para o desenvolvimento, onde passei a dar manutenção e desenvolver novas funcionalidades para o software web da empresa (Spotter). Esse foi o meu primeiro contato com um projeto real, e tive a sorte de trabalhar com um time excelente, tanto tecnicamente quanto em termos de trabalho em equipe.

No meu time, a responsabilidade principal era a integração do software com plataformas de terceiros. Eu trabalhei principalmente no projeto em MVC, usando C# e .NET Framework no backend. Minhas tarefas envolviam criar e manipular APIs e integrações, além de realizar manutenção e desenvolver novas telas tanto em Razor quanto em ReactJS, que eram os frameworks utilizados no frontend. Também fui responsável pela persistência de dados no banco SQL Server.

## Analista de Suporte Técnico

#### **Exact Sales**

Dec 2019 - Feb 2020 (3 months)

Depois de treinar meus colegas para lidar com os apontamentos DNS, fui designado para lidar com chamados mais complexos que exigiam uma análise técnica mais aprofundada. Eu era responsável por solucionar problemas que surgiam durante a realização dos apontamentos de DNS, especialmente em casos mais complexos.

## Assistente de Suporte Técnico

#### **Exact Sales**

Aug 2019 - Dec 2019 (5 months)

Com o tempo, me tornei o principal responsável pela configuração do DNS dos clientes para envio de e-mails de marketing pelo software. Além disso, comecei a colaborar no treinamento de novos membros da equipe de suporte, ensinando como executar operações mais técnicas, incluindo o uso de scripts em SQL e a realização de apontamentos DNS.

Durante esse período, também assumi a responsabilidade por uma aplicação C# de automação de envio de relatórios personalizados para clientes específicos.

## Estágiario de Suporte Técnico

#### **Exact Sales**

Jan 2019 - Aug 2019 (8 months)

Durante meu trabalho na empresa, fui responsável pelo atendimento ao cliente do aplicativo de sales engagement chamado Spotter, prestando suporte por meio de chat, telefone e e-mail. Além disso,

realizei consultas no banco de dados utilizando SQL para análise de chamados e criação de relatórios específicos para os clientes.

Com o tempo, comecei a assumir mais responsabilidades e fui encarregado de realizar apontamentos de DNS para clientes que utilizavam a ferramenta de e-mails marketing do software, antes de responsabilidade exclusiva do cliente. Também passei a treinar novos colaboradores do suporte em operações mais técnicas, como scripts em SQL e apontamentos de DNS.

#### Freelancer

Lugui Promo

Feb 2017 - Feb 2018 (1 year 1 month)

Trabalhava em eventos em geral como shows, casamentos, festas, etc. No verão de 2017 a 2018 trabalhei como coordenador das equipes de instalação de antenas nas ações da seja digital representando a Lugui.

#### **Education**



#### 隆 Faculdade Cesusc

Técnologo em Análise e Desenvolvimento de Sistemas, Análise e Desenvolvimento de Sistemas

2017 - 2019

### Colégio Catarinense

Colegial, Ensino Médio Completo 2014 - 2016

#### **Licenses & Certifications**



Linguagem de Programação Java - Básico - Fundação Bradesco A41B7865-AC08-4AD5-8A2B-ABAA3FA473C5

- Node with React: Fullstack Web Development Udemy UC-BRZJT7IZ
- **C# Completo** Udemy UC-a733211a-550e-4e34-914f-8d0d80fae593
- Bootcamp Alta Disponibilidade em Cloud Cloud Treinamentos

Kubernetes Bootcamp - KubDev.io

# ReactJS - Coodesh

51857ff0-ec38-11ec-9234-952c0fd47c28

#### The Complete Elixir and Phoenix Bootcamp - RallyCoding

Issued May 2023 - Expires Jun 2023 UC-1ed88ff3-cb56-4ad0-8ee6-ad0115fddc00

## Getting Started .NET Core Microservices RabbitMQ - Udemy

Issued Jun 2023 - Expires Jun 2023 UC-93044172-a3c6-4f9e-b816-f7824ddf3de1

## Android App Development with Kotlin | Beginner to Advanced - OAK Academy

Issued Dec 2023 - Expires Dec 2023 UC-6858d516-b75b-4850-bb7e-1a1e16a3fd31

## Ultimate Rust Crash Course - Udemy

Issued Dec 2023 - Expires Dec 2023 UC-ba23a58e-172d-4ecb-97ca-c4ada6608108

### **Skills**

Kotlin • C# • React.js • Google Material Design • Android Jetpack • .NET Core • TypeScript • Interpersonal Communication • Microservices • Continuous Integration and Continuous Delivery (CI/CD)

#### **Honors & Awards**

## 4ª Jornada de Integração Cientifica - Faculdade Cesusc

Jun 2018

Apresentação sobre a prototipagem do projeto de conclusão de curso referente ao aplicativo PharmaGO junto com meus colegas de grupo Rafael Izidoro e Mitzrael Tassinari.

## 5ª Jornada de Integração Cientifica - Faculdade Cesusc

Nov 2018

Apresentação sobre a modelagem e prototipagem do aplicativo PharmaGO junto com meus colegas de grupo Rafael Izidoro e Mitzrael Tassinari.